ko: 스포츠용품 > 야외 레크레이션 > 스케이트보딩 > 스케이트보드 부품: 스케이트보드 베어링; 스케이트보드 덱; 스케이트보드 소형 부품; 스케이트보드 트럭; 스케이트보드 바퀴
cs: Sportovní potřeby > Outdoorové aktivity > Skateboardové vybavení > Díly pro skateboardy: Ložiska na skateboard; Skateboardová prkna; Malé součástky pro skateboardy; Skateboardové trucky; Skateboardová kolečka
da: Sportsartikler > Friluftsliv > Skateboarding > Skateboarddele: Kuglelejer til skateboard; Skateboarddeck; Små dele til skateboard; Skateboardtrucks; Skateboardhjul
it: Articoli sportivi > Ricreazione outdoor > Skateboarding > Parti per skateboard: Cuscinetti da skateboard; Tavole per skateboard; Minuteria per skateboard; Attacchi per skateboard; Ruote per skateboard
sv: Sportartiklar > Utomhusaktiviteter > Skateboardåkning > Skateboarddelar: Kullager till skateboards; Skateboardbräden; Smådelar till skateboard; Skateboardtruckar; Skateboardhjul
bg-BG: Спортни стоки > Спортни занимания на открито > Скейтборд > Части за скейтборд: Лагери за скейтборд; Дъски за скейтборд; Малки части за скейтборд; Колесари за скейтборд; Колела за скейтборд
th: อุปกรณ์กีฬา > สันทนาการกลางแจ้ง > การเล่นสเกตบอร์ด > ชิ้นส่วนสเก็ตบอร์ด: ตลับลูกปืนสเกตบอร์ด; แผ่นสเกตบอร์ด; ชิ้นส่วนขนาดเล็กของสเกตบอร์ด; ทรัคของสเกตบอร์ด; ล้อสเกตบอร์ด
sl-SI: Športna oprema > Rekreacija na prostem > Rolkanje > Deli za rolke: Ležaji za rolke; Deske za rolke; Majhni deli za rolke; Osi za rolke; Kolesa za rolke
fr: Équipements sportifs > Loisirs de plein air > Skateboarding > Pièces de skateboard: Roulements de skateboard; Planches de skateboard; Petites pièces de skateboard; Essieux de skateboard; Roues de skateboard
ro-RO: Articole sportive > Recreere în aer liber > Skateboarding > Piese pentru skateboard: Rulmenți pentru skateboard; Platforme pentru skateboard; Piese mici pentru skateboard; Elemente truck pentru skateboard; Roți pentru skateboard
es: Equipamiento deportivo > Actividades al aire libre > Skateboarding > Piezas del monopatín: Rodamientos para patinetas; Tablas de monopatín; Piezas pequeñas para monopatines; Ejes del monopatín; Ruedas del monopatín
lt-LT: Sporto prekės > Poilsis lauke > Riedlenčių sportas > Riedlenčių dalys: Riedlentės guoliai; Riedlenčių lentos; Smulkios riedlenčių dalys; Riedlenčių ašys; Riedlenčių ratukai
hr-HR: Sportska oprema > Rekreacija na otvorenom > Skejtanje > Dijelovi za skateboard: Ležajevi za skateboard; Daske za skateboard; Sitni dijelovi za skateboard; Podvozja za skateboard; Kotači za skateboard
sk-SK: Športový tovar > Exteriérové rekreakčné športy > Skateboarding > Diely skateboardu: Ložiská na skateboard; Dosky skateboardu; Malé diely na skateboard; Trucky na skateboard; Kolieska na skateboard
ja: スポーツ用品 > 屋外レクリエーション > スケートボード > スケートボードパーツ: スケートボード用ベアリング; スケートボードデッキ; スケートボード用小型パーツ; スケートボードトラック; スケートボードホイール
el: Αθλητικά είδη > Υπαίθριες δραστηριότητες αναψυχής > Σκέιτμπορντ > Εξαρτήματα σκέιτμπορντ: Ρουλεμάν για σκέιτμπορντ; Σανίδες σκέιτμπορντ; Μικρά εξαρτήματα σκέιτμπορντ; Φορτηγάκια σκέιτμπορντ; Ρόδες σκέιτμπορντ
hu: Sportszerek > Szabadtéri kikapcsolódás > Gördeszkázás > Gördeszkaalkatrészek: Gördeszkacsapágyak; Gördeszkalapok; Gördeszka kis alkatrészek; Gördeszka-felfüggesztések; Gördeszkakerekek
pt-BR: Artigos esportivos > Atividades ao ar livre > Skate > Peças do skate: Rolamentos para skate; Shapes de skates; Peças pequenas para skates; Armação das rodas do skate; Rodas do skate
tr: Spor Malzemeleri > Açık Hava Etkinlikleri > Kaykay Tahtası > Kaykay Parçaları: Kaykay rulmanları; Kaykay Gövdeleri; Küçük Kaykay Parçaları; Kaykay Aksları; Kaykay Tekerlekleri
zh-TW: 體育用品 > 室外休閒 > 滑板用品 > 滑板零件: 滑板培林; 滑板板身; 滑板小零件; 滑板輪架; 滑板輪
ru: Спортивные товары > Активный отдых на открытом воздухе > Скейтбординг > Детали для скейтбордов: Подшипники для скейтбордов; Деки для скейтбордов; Мелкие детали для скейтбордов; Подвески для скейтбордов; Колеса для скейтбордов
nl: Sportartikelen > Buitenrecreatie > Skateboarden > Skateboardonderdelen: Skateboardlagers; Skateboarddecks; Kleine onderdelen voor skateboards; Skateboardtrucks; Skateboardwielen
fi: Urheilutarvikkeet > Ulkoharrasteet > Rullalautailu > Skeittilaudan osat: Skeittilautojen laakerit; Skeittilaudan dekit; Skeittilaudan pienosat; Skeittilaudan trukit; Skeittilaudan renkaat
en: Sporting Goods > Outdoor Recreation > Skateboarding > Skateboard Parts: Skateboard Bearings; Skateboard Decks; Skateboard Small Parts; Skateboard Trucks; Skateboard Wheels
vi: Dụng cụ thể thao > Giải trí ngoài trời > Trượt ván > Bộ phận ván trượt: Vòng bi ván trượt; Mặt ván trượt; Bộ phận nhỏ của ván trượt; Trục ván trượt; Bánh xe ván trượt
zh-CN: 体育用品 > 户外休闲 > 滑板 > 滑板零件: 滑板轴承; 滑板甲板; 滑板小部件; 滑板支架/轮架; 滑板车轮
nb: Sportsutstyr > Friluftsliv > Skateboarding > Skateboarddeler: Kulelagre for skateboard; Skateboardplater; Smådeler til skateboard; Skateboardtrucker; Skateboardhjul
de: Sportartikel > Outdoor-Aktivitäten > Skateboarden > Skateboard-Teile: Skateboard-Kugellager; Skateboard-Decks; Skateboard-Kleinteile; Skateboard-Achsen; Skateboard-Rollen
pt-PT: Artigos de desporto > Atividades recreativas no exterior > Skate > Peças para skate: Rolamentos de skate; Decks para skate; Peças pequenas para skate; Trucks de skate; Rodas de skate
pl: Sprzęt sportowy > Rekreacja na świeżym powietrzu > Jazda na deskorolce > Części do deskorolek: Łożyska do deskorolki; Decki do deskorolek; Małe części do deskorolek; Trucki do deskorolek; Koła do deskorolek